Inventaris van het archief van het Nederlands Bibliotheek- en Lectuurcentrum (NBLC), (1900) 1972-1993 (1997)
Nationaal Archief, Den Haag
Het KLC-gebouw in Utrecht bleef in het bezit van de nieuwe vereniging en werd gebruikt als vergadercentrum vanwege de centrale ligging van de stad, van belang vanwege de vele werkgroepen en commissies van de vereniging waaraan vertegenwoordigers van leden uit het hele land deelnamen.
In 1975 verhuisde het NBLC naar de Taco Scheltemastraat in Den Haag en huurde ruimte voor de drukkerij en de expeditie. De CDV-diensten trokken eind 1982 in bij de Koninklijke Bibliotheek en werkten samen met de KB aan de Nederlandse Bibliografie. De uitgeverij tenslotte werd gevestigd in een pand aan de Van Alkemadelaan in Den Haag. Het Utrechtse vergadercentrum bleef in gebruik. In 1994 werd een nieuw gebouw gevonden op een bedrijventerrein in Den Haag-zuid, waarheen alle medewerkers om redenen van efficiëntie verhuisden. Ook het LBC vond in dit gebouw een plaats. De zes oude gebouwen van het NBLC werden verkocht. Omdat er minder bijeenkomsten waren, werd ook het vergadercentrum in Utrecht verkocht.
Marie Louise Groenland
hoofd Kenniscentrum NBLC
Aanbevolen literatuur:
Geschiedenis van het NBLC
Landelijke samenwerking in het openbare bibliotheekwezen: verslag van de conferentie, gehouden te Lochem, 6-8 januari 1970 tussen afgevaardigden van CLC, CV, KBLC, Maatschappij tot Nut van 't Algemeen, Stichting CJV Lectuurvoorlichting, Vereniging van Functionarissen in openbare bibliotheken. - Den Haag: NBLC, 1970. - 34 p.; 28 cm.
Het NBLC Bureau / Nederlands Bibliotheek en Lektuur Centrum. - Den Haag: NBLC, 1972. - 69 p.; 23 cm. - (Ter discussie / Nederlands Bibliotheek en Lektuur Centrum, 's-Gravenhage; nr. 2).
Nederlands Bibliotheek en Lektuurcentrum (NBLC): (ontwerp van een landelijke vereniging voor het openbare bibliotheekwerk): nota uitgebracht door de Commisse (Roelfsema) Landelijke Samenwerking / samengest. uit vertegenwoordigers van Centrale Vereniging voor Openbare Bibliotheken... [et al.]. - Den Haag: NBLC, 1970. - 62 p.: ill.; 24 cm.
Nota Commissie Landelijke Samenwerking: kanttekeningen en commentaren: oktober 1970. - Den Haag: Centrale Vereniging voor openbare bibliotheken, 1970. - 1 bd. - Losbladig.; 28 cm.
Nota van de Commissie Landelijke Samenwerking (december 1968) / H. Roelfsema... [et al.]. - Den Haag: Centrale Vereniging voor Openbare Bibliotheken, 1968. - 25 p.; 27 cm.
Oprichtingsvergadering NBLC: agenda en bijlagen. - Den Haag: Nederlands Bibliotheek en Lektuur Centrum, 1972. - 63 p.: ill.; 30 cm.
Verslag van de ledenvergadering der C.V. op 12 april 1969 te Utrecht, betreffende: De Nota van de Commissie Landelijke Samenwerking. - Den Haag: Centrale Vereniging van Openbare Bibliotheken, 1969. - 24 p.; 28 cm.
Geschiedenis van de openbare bibliotheek
Lezen voor iedereen: geschiedenis van de openbare bibliotheek in Nederland / Paul Schneiders. - Den Haag: Nederlands Bibliotheek en Lektuur Centrum, 1990. - 248 p.: ill.; 25 cm. Met lit. opg., reg. ISBN 90-6252-122-3.
Geschiedenis van het archiefbeheer
De verwerving van het archief
Inbewaringgeving van een particulier archief, niet in eigendom verkregen
Inhoud en structuur van het archief
2.19
Aanwijzingen voor de gebruiker
Openbaarheidsbeperkingen
Volledig openbaar.
Materiële beperkingen
Aanvraaginstructie
Openbare archiefstukken kunnen online worden aangevraagd en gereserveerd. U kunt dit ook via de terminals in de studiezaal van het Nationaal Archief doen. Om te kunnen reserveren dient u de volgende stappen te volgen:
U maakt een profiel aan op www.gahetna.nl, en logt vervolgens in
Via de archiefinventaris (alleen de beschrijvingen met rode nummers) selecteert u het gewenste archiefstuk door op de knop 'Reserveren' te klikken
In het volgende scherm geeft u aan op welke dag u het archiefstuk wilt inzien
Indien u zich bevindt in de studiezaal en een tafelnummer heeft ontvangen kunt u dit nummer vermelden. Als u geen tafelnummer heeft kunt u tafelnummer 777 laten staan
Vervolgens bevestigt u uw reservering door deze te versturen.
Verwant materiaal
Beschikbaarheid van kopieën
Bijlagen
Overzicht van geraadpleegde bronnen
Landelijke samenwerking in het openbare bibliotheekwezen: verslag van de conferentie, gehouden te Lochem, 6-8 januari 1970 tussen afgevaardigden van CLC, CV, KBLC, Maatschappij tot Nut van 't Algemeen, Stichting CJV Lectuurvoorlichting, Vereniging van Functionarissen in openbare bibliotheken. - Den Haag: NBLC, 1970. - 34 p.; 28 cm.
Het NBLC Bureau / Nederlands Bibliotheek en Lektuur Centrum. - Den Haag: NBLC, 1972. - 69 p.; 23 cm. - (Ter discussie / Nederlands Bibliotheek en Lektuur Centrum, 's-Gravenhage; nr. 2).
Nederlands Bibliotheek en Lektuurcentrum (NBLC): (ontwerp van een landelijke vereniging voor het openbare bibliotheekwerk): nota uitgebracht door de Commisse (Roelfsema) Landelijke Samenwerking / samengest. uit vertegenwoordigers van Centrale Vereniging voor Openbare Bibliotheken... [et al.]. - Den Haag: NBLC, 1970. - 62 p.: ill.; 24 cm.
Nota Commissie Landelijke Samenwerking: kanttekeningen en commentaren: oktober 1970. - Den Haag: Centrale Vereniging voor openbare bibliotheken, 1970. - 1 bd. - Losbladig.; 28 cm.
Nota van de Commissie Landelijke Samenwerking (december 1968) / H. Roelfsema... [et al.]. - Den Haag: Centrale Vereniging voor Openbare Bibliotheken, 1968. - 25 p.; 27 cm.
Oprichtingsvergadering NBLC: agenda en bijlagen. - Den Haag: Nederlands Bibliotheek en Lektuur Centrum, 1972. - 63 p.: ill.; 30 cm.
Verslag van de ledenvergadering der C.V. op 12 april 1969 te Utrecht, betreffende: De Nota van de Commissie Landelijke Samenwerking. - Den Haag: Centrale Vereniging van Openbare Bibliotheken, 1969. - 24 p.; 28 cm.
Lezen voor iedereen: geschiedenis van de openbare bibliotheek in Nederland / Paul Schneiders. - Den Haag: Nederlands Bibliotheek en Lektuur Centrum, 1990. - 248 p.: ill.; 25 cm. Met lit. opg., reg. ISBN 90-6252-122-3
Lijst van gebruikte afkortingen
ABVAKABO
Algemene Bond van Ambtenaren/Katholieke Bond van Overheidspersoneel
ADC
Audiovisueel Diensten Centrum
AIBM
Association Internationales des Bibliothèques Musicales
ALA
American Library Association
ALS
Automatic Library System
AMvB's
Algemene Maatregelen van Bestuur
AVM
Audiovisuele Materialen, Kommissie
AVM
Audiovisuele Media, Werkgroep, Dienst
BDA
Bibliotheek- en Documentatieacademie
BEZIG
Bibliotheekwerk voor Bejaarden, Zieken en Gehandicapten, Sectie
BIB
Bienále Ilustrácií Bratislava
BICE
Bureau Internationale Catholique de l'Enfance
BIP
Brabants Informatie Project
BUMA
Vereniging Bureau voor Muziek-Auteursrecht
CAO
Collectieve Arbeidsovereenkomst
CBPEN
Commissie Bevordering Plaatselijke Educatieve Netwerken
CBS
Centraal Bureau voor Statistiek
CCM
Centrale Catalogus Muziekwerken, Commissie
CCMP
Centrale Catalogus Muziekperiodieken, Commissie
CD-ROM
Compact Disk-Read Only Memory
CDV
Centrale Dienstverlening, Sector
CEBOM
Centraal Beraad Onderwijs Media
CJMV
Christelijk Jonge Mannen Verbond
CJV
Christelijk Jongeren Verbond
CLC
Christelijk Lektuur Centrum
COB's
Centrale Openbare Bibliotheken in Vlaanderen
COCA
Coördinatie Cataloguswerk
COS
Commissie Open School
COVAM
Centraal Overleg Voorlichting Audiovisuele Media
CPNB
Stichting Collectieve Propaganda van het Nederlandse Boek
CRM
Ministerie van Cultuur, Recreatie en Maatschappelijk werk
CV
Centrale Vereniging voor Openbare Leeszalen en Bibliotheken
CVI
Centrum voor Informatieverwerking N.V.
CVRB
Centrale Vereniging van Reizende Bibliotheken
DOS
Directie Overleg Stedelijke bibliotheken
DOTA
Dokumentatie van Tijdschriftartikelen, Bestand
EBLIDA
European Bureau of Library, Information and Documentation Associations
ELIN
Elektronische Informatieverzorging en Innovatie, Sector
ELS
European Library Suppliers
FEDUCO
Federatie Educatieve Omroep
FOBID
Federatie Organisaties Bibliotheek-, Informatie- en Documentatiewezen
FODOK
Nederlandse Federatie van Organisaties van Ouders van Dove Kinderen
GAU
Groep Algemene Uitgevers
GGC
Gemeenschappelijk Geautomatiseerd Catalogiseersysteem
GO
Stichting Gemeenschappelijke Opleiding voor archief-, bibliotheek-, document- en informatiebewerking
HBO
Hoger Beroepsonderwijs
IAML
International Association of Music Libraries
IBB B.V.
Informatie Bemiddelings Bureau B.V.
IBBY
International Board on Books for Young People
IBL
Inter Bibliothecair Leenverkeer
IBLM
Inter Bibliothecair Leenverkeer Muziek
IFLA
International Federation of Library Associations and Institutions
IKON
Interkerkelijke Omroep Nederland
IOB
Stichting Informatiecentrum voor Opleiding en Beroep
IPA
Informatie Project Almelo 1988
IPO
Interprovinciaal Overleg
IRSFCL
International Research Society for Children's Literature
I SEE
Information System on Education and Employment
KB
Koninklijke Bibliotheek
KBLC
Katholiek Bibliotheek- en Lectuurcentrum, vereniging
KLC
Katholiek Lektuur Centrum
KNUB
Koninklijke Nederlandse Uitgeversbond
LA
Library Association
LAPKAT
Landelijk Project Catalogusautomatisering
LBC
Landelijke Bibliotheekcentrale
LBO
Lager Beroepsonderwijs
LDO
Landelijk Directie Overleg 20+
LID
Lektuur Informatie Dienst
LIDIA
Lectuur Informatie Dienst Interne Automatisering
LiteROM
Literaire knipsels van Nederlandse en Vlaamse auteurs op CD-ROM
LSRO
Landelijk Studierichtingsleidersoverleg BDI/BU
LVV
Lectuurvoorlichting Volwassen, Dienst
MAVO
Middelbaar Algemeen Vormend Onderwijs
MEDIA
Measures to Encourage the Development of the Industry of Audiovisual production
MIDAS
Muziekbibliotheken Informatie-, Documentatie- en Automatiseringssystemen
NBBI
Nederlands Bureau voor Bibliotheekwezen en Informatieverzorging
NBC
Nederlands Bibliografisch Centrum, Samenwerkingsverband
NBD
Stichting Nederlandse Bibliotheek Dienst
NCC
Nederlands Cultureel Contact
NCRV
Nederlandse Christelijke Radio Vereniging
NEDLIJN
Stuurgroep
NEON
NEderland Online, Netwerk
NESTOR
Netherlands Educational and Scientific Titles for On-line Retrieval
NIAM
Stichting Nederlands Instituut voor Audio-visuele Media
NCVO
Nederlands Centrum voor Volksontwikkeling
NOBIN
Nederlands Orgaan voor de Bevordering van de Informatieverzorging
NOS
Nederlandse Omroep Stichting
NVB
Nederlandse Vereniging van Bibliothecarissen, Documentalisten en Literatuuronderzoekers
NVPI
Nederlandse Vereniging van Producenten en Importeurs van Beeld- en Geluidsdragers
NVV
Nederlands Verbond van Vakverenigingen
OBA
Openbare Bibliotheek Amsterdam
OBelix
NBLC Databank voor Beleidsvoering in Openbare Bibliotheken
OR
Ondernemingsraad
OSCU
Overlegorgaan Sociaal-Culturele Uitrusting
OSI
Open Systems Interconnection
PBC's
Provinciale Bibliotheekcentrales, Stichting Werkgroep
PCC
Provinciale Centrale Catalogus
PICA
Stichting Centrum voor Bibliotheekautomatisering, Project Geïntegreerde Catalogus- Automatisering
POBOB
Part-time Opleidingen Bibliothecarissen in Openbare Bibliotheken
PRONS
Projectteam Nieuwe Stijl
PROTOS
Projectteam Oude Stijl
PTT
Posterijen, Telegrafie, Telefonie
RABIN
Raad van Advies voor Bibliotheekwezen en Informatieverzorging
RCC
Rijkscomputer Centrum
RCW
Landelijke Raad voor Cultureel Werk
RIM
Repertoire Informatiecentrum Muziek
RIOB
Rijksinspectie voor het Openbare Bibliotheekwerk
ROJ
Regionale Overlegvormen Jeugdbibliotheekwerk
ROTNAC
Round Table of National Centres for Library Services
RVD
Rijks Voorlichtingsdienst
RVU
Stichting Radio-Volksuniversiteit
SAM
Stuurgroep Audiovisuele Media
SAOB
Stuurgroep Automatisering Openbare Bibliotheken
SBDA
Stichting Bibliotheek- en Documentatieacademies
SBO
Samenwerkende Bonden van Overheidspersoneel
SCB
Softwareclub Bibliotheken
SeCu
Samenwerking Secundair Onderwijs en Culturele Instellingen
SISO
Schema voor de Indeling van de Systematische catalogus in Openbare bibliotheken
SLIPA
Subwerkgroep LIDIA-PICA
SOVIN
Samenwerkingsverband voor Opleiding en Vorming op het terrein van de Informatieverzorging via Netwerken
SPOS
Stichting Proefprojecten Open School
STIBIN
Stichting Bibliotheekinnovatie
STICUSA
Stichting voor Culturele Samenwerking
STOS
Stichting Onderwijsstimulering
STUF
Studiecentrum voor Functionarissen
SVE
Landelijk Studie- en Ontwikkelingscentrum ten dienste van de Volwasseneneducatie
SZW
Ministerie van Sociale Zaken en Werkgelegenheid
TACO
Tijdschriften- en Andere dokumentatie Centraal Online
TELEAC
Televisie Academie, Stichting
VBBB
Vereniging ter Bevordering van de Belangen des Boekhandels
VNG
Vereniging van Nederlandse Gemeenten
VBC
Vlaamse Bibliotheek Centrale
VIASU
Videotex Informatie over Algemene en Specifieke Uitkeringen
VNVI
Vereniging Nederlandse Videotex Informatie Leveranciers
VPOB
Vereniging tot behartiging van de sociale en arbeidsrechtelijke belangen van het Personeel werkzaam in Openbare Bibliotheken
VVBADP
Vlaamse Vereniging van Bibliotheek-, Archief- en Documentatiepersoneel
VVL
Vereniging van Letterkundigen
WOB
Werkgeversvereniging Openbare Bibliotheken
WSF
Bibliotheken met Wetenschappelijke Steun Functie
WVC
Ministerie van Welzijn, Volksgezondheid en Cultuur
Personalia
M. Elsen (1905-1975)
Marcel Elsen werd geboren op 18 januari 1905 te 's-Gravenhage. Op 21-jarige leeftijd voltooide hij zijn opleiding door het behalen van het 'directeursdiploma', waarna hij in dienst trad van de Openbare Bibliotheek van Den Haag.
In 1939 werd hij benoemd tot onderbibliothecaris van de Octrooiraad te 's-Gravenhage en na enkele jaren volgde hij de bibliothecaris op.
In 1945 werd hij directeur van de Openbare Bibliotheek van Enschede, met als belangrijke opdracht de inrichting van een tijdelijke bibliotheek, omdat het oude gebouw in 1944 door brandbommen was verwoest. Tweemaal ontwierp hij plannen voor een nieuw gebouw, in beide gevallen werd echter de gemeentelijke goedkeuring ingetrokken. Deze gebeurtenis heeft ertoe geleid dat Elsen zich intensief heeft beziggehouden met alle aspecten van bibliotheekbouw- en inrichting, onderwerpen waarover hij ook heeft gepubliceerd.
Verder heeft Elsen een belangrijk aandeel gehad in de opleiding tot assistent-bibliothecaris van de Centrale Vereniging voor Openbare Bibliotheken, aangezien hij de leiding had van de Cursus Enschede van 1949 tot 1968.
In 1970 ging de heer Elsen met pensioen. Hij overleed op 20 februari 1975.
A.C. Gebhard (1883-1975)
Annie Gebhard werd geboren op 14 november 1883 te Amsterdam. Ze behoort tot de eerste generatie bibliothecarissen, die zich nadrukkelijk bezighield met theorievorming. Haar inspiratie deed zij onder andere op tijdens studiereizen naar het buitenland. Aanvankelijk werkte ze bij de Maatschappij tot Nut van 't Algemeen, in de Nuts-jeugdbibliotheek in Amsterdam.
Vanaf 1916 was zij werkzaam bij de Openbare Bibliotheek Amsterdam, aanvankelijk als afdelingshoofd, later als adjunct-directrice. Op 3 mei 1928 neemt zij de directie op zich, tot haar afscheid op 5 januari 1949. Bij haar afscheid wordt haar een bundel artikelen aangeboden, getiteld Uit de leeszaalwereld.
Ze bleef nog jarenlang actief in het bestuur van de Centrale Vereniging, bij de plattelandsbibliotheekvoorziening van 'Het Nut' en publiceerde met name over jeugdbibliotheekwerk.
Mevrouw Gebhard overleed op 3 december 1975.
Dr. H. E. Greve (1878-1957)
Henri Ekhard Greve werd geboren op 30 december 1878 in Ambarawa op Java. Hij studeerde Nederlandse letteren en staatswetenschappen aan de Universiteit van Amsterdam.
In 1906 promoveerde hij tot doctor in de staatswetenschappen op het proefschrift Openbare Leesmusea en Volksbibliotheken. Hoewel hij tot 1919 werkzaam was bij achtereenvolgens de bibliotheek van de Tweede Kamer en bij de Koninklijke Bibliotheek is hij sinds zijn promotie vooral betrokken geweest bij het openbare bibliotheekwerk.
In 1908 nam hij het initiatief tot de oprichting van de Centrale Vereniging voor Openbare Leeszalen en Bibliotheken en werd haar eerste secretaris-penningmeester.
In 1909 werd hij - naast zijn functie als conservator bij de Koninklijke Bibliotheek - directeur van de Haagse Openbare Leeszaal en Bibliotheek. Hij bekleedde deze functie tot 4 januari 1949.
Greve heeft grote invloed op het openbare bibliotheekwerk gehad. Niet alleen was hij van 1908 tot 1951 secretaris-penningmeester van de Centrale Vereniging, wat tevens inhield dat hij verantwoordelijk was voor de uitvoerende taken van de Vereniging. Daarnaast was hij directeur van de 'Haagse Leeszaal', een van de toonaangevende bibliotheken in Nederland. Ook was hij secretaris van de Commissie van Toezicht van de Centrale Vereniging, hij legde de grondslag voor de bibliotheekopleiding, doceerde en schreef er enkele handboeken voor zoals Practijk en theorie van de titelbeschrijving en Theorie van den catalogus. Tevens publiceerde hij zowel monografiëen als tijdschriftartikelen over het bibliotheekwerk. De ontwikkeling van de Nederlandse openbare bibliotheek van de eerste helft van de 20 eeuw is ondenkbaar zonder Greve.
Greve overleed op 24 december 1957 in Den Haag.
O.A.J. Mühlenfeld (1875-1933)
Olena Mühlenfeld was directrice van de Openbare Leeszaal en Bibliotheek van Hilversum van omstreeks 1916 tot 1933.
Zij publiceerde een Catalogus Nederlandsche taal- en letterkunde (ca. 1916) en in 1918 een supplement getiteld Catalogus Nederlandsche taal- en letterkunde; Vlaamsche letterkunde; in het Nederlands vertaalde letterkundige werken der 18e en 19e eeuw.
Mr. M. Wijnstroom (geboren 1922)
Margreet Wijnstroom werd geboren in Bloemendaal in 1922. Na haar bibliotheekopleiding studeerde zij rechten met als specialisatie auteursrecht. Zij werkte tot eind 1957 als communicatie-medewerker bij de Openbare Bibliotheek van Amsterdam, was van 1958 tot 1971 secretaris van de Centrale Vereniging voor Openbare Bibliotheken en tevens directeur van het bureau van deze vereniging.
In 1971 werd zij secretaris-generaal van International Federation of Library Associations and Institutions (IFLA), waarvan zij in 1987 afscheid nam.
Beschrijving van de series en archiefbestanddelen
- Leden, I
  - Notulen van een gezamenlijke vergadering van het Christelijk Lectuur Centrum, het Katholiek Lektuur Centrum, de Maatschappij tot Nut van 't Algemeen en het NBLC., 1963; 19; 1 stuk
  - Stukken betreffende Nederlandstalige bibliotheken in het buitenland., 1973-1977; 20; 1 omslag
  - Stukken betreffende de Nederlandse Vereniging van Bibliothecarissen, Documentalisten en Literatuuronderzoekers., 1979-1985; 22; 1 omslag
  - Stukken betreffende schoolmediatheken en educatieve centra., 1980, 1984; 21; 1 omslag
  - Stukken betreffende persoonlijke leden., 1988; 23; 2 stukken
  - Ledenvergadering, I.1
    - Meerjarenplannen van het NBLC., 1970-1988.; 40; 1 omslag
    - Stukken betreffende de organisatiestructuur van het NBLC en de plannen tot herstructurering van het NBLC., 1970-1990; 27; 1 pak
    - Stukken betreffende de oprichting van het NBLC en de oprichting van de Stichting NBLC., 1970-1993; 25-26; 1 pak en 1 omslag
      Zie ook lijstnr. 1246.
      - Statuten en statutenwijzigingen, met stukken betreffende de oprichting van de Stichting NBLC, 1970-1993, 25
      - Correspondentie, 1972-1982., 26; 1 omslag
        Zie ook lijstnrs. 263 en 1256.
    - Jaarverslagen van het NBLC., 1971-1992; 41-42; 2 pakken
      - 1971-1980, 41
      - 1981-1992, 42
    - Beleidsnota's en begrotingen, met bijlagen., 1971-1993; 36-38; 3 pakken
      - 1971-1977, 36
      - 1978-1987, met bijlagen, 37
      - 1988-1993, 38
    - Stukken betreffende de discussie over de doelstelling van de openbare bibliotheek., 1972-1983; 34; 1 pak
      Zie ook lijstnrs. 1635-1637.
    - Verslagen van regionale hoorzittingen., 1972-1986; 33; 1 pak
    - Notulen van vergaderingen van de leden, met bijlagen., 1972-1993; 28-31; 4 pakken
      - 1972-1976, 28
      - 1977-1983, 29
      - 1984-1988, 30
      - 1989-1993, 31
    - Stukken betreffende enquêtes over de dienstverlening van het NBLC., 1973-1980; 35; 1 omslag
    - Correspondentie betreffende beleidsnota's., 1973-1985; 44; 1 omslag
    - Financiële verslagen van het NBLC, met accountantsrapporten., 1974-1992; 43; 1 pak
    - Stukken betreffende door de dienst Scholing en Communicatie georganiseerde studiedagen en discussies over de doelstelling van de openbare bibliotheek., 1975-1981; 1635-1637; 3 omslagen
      Zie ook lijstnr. 34.
      - Studiedagen "Openbaar bibliotheekwerk, wat heb je eraan?", 1978-1979, 1635
      - Diskussienota "De identiteit van het openbaar bibliotheekwerk", met reacties, 1979-1981, 1636
      - Diskussienota "De doelstelling nader bekeken", met bijlagen, 1975-1981, 1637
    - Correspondentie betreffende ledenvergaderingen., 1976-1991; 32; 1 omslag
    - Stukken betreffende de vaststelling van het Bibliotheekstatuut., 1984, 1990; 24; 1 omslag
      Dit statuut definieerde de taken van het openbare bibliotheekwerk.
    - Statuten, Huishoudelijk reglement, reglement van orde., 1994; 1998; 1690
    - Jaarverslagen, Financiële verslagen, met accountantsverklaringen; Jaarverslagen met financiële verslagen en accountantsverklaringen; 1993-2000.; 2001-2003; 1691
    - Beleidsnota's en begrotingen, met bijlagen, Beleidsnota en begroting; Beleidsplan (begroting ontbreekt); Jaarplan 1995 tot en met 2003 met begroting; z.d.; 1993.; 1994; 1692
    - Meerjarenplannen, Op weg naar 2005 (eerste fase 1995-1998); Bibliotheken in het publieke domein; Plein Publiek; (1997-2000); 2001-2004; 1693
    - Diversen:, 1694
      - - De bibliotheek besturen. Een introductie voor bestuursleden van openbare bibliotheken. 1997
      - - De bibliotheek besturen. Een introductie voor bestuursleden van openbare bibliotheken. 2002.
      - - Unesco Manifest over de openbare bibliotheek, 1994.
      - - Zo wordt het wat met de branche..!? De brancheformules. 2002.
      - Een sterke basis: ruimte voor modern bibliotheekwerk op maat, 2002.
    - Notulen van vergaderingen van de leden, met bijlagen, 1994-2003; 1695-1705; 11 pakken
      - 1994, 1695
      - 1995, 1696
      - 1996, 1697
      - 1997 (juni), 1698
      - 1997 (december), 1699
      - 1998, 1700
      - 1999, 1701
      - 2000, 1702
      - 2001, 1703
      - 2002, 1704
      - 2003, 1705
  - Studiecentrum voor functionarissen (STUF), I.2
    Opgeheven juni 1988. Zie lijstnr. 63.
    - Reglementen, met bijlagen., 1972-1985; 46; 1 omslag
    - Notulen van bestuursvergaderingen, met bijlagen., 1972-1987; 47-50; 4 pakken
      - 1972-1977, 47
      - 1978-1980, 48
      - 1981-1984, 49
      - 1984-1987, 50
    - Correspondentie., 1972-1987; 51-53; 3 pakken
      - 1972-1976, 51
      - 1977-1980, 52
      - 1981-1987, 53
    - Notulen van ledenvergaderingen, met bijlagen., 1972-1987; 54; 1 pak
    - Notulen van vergaderingen van het bestuur met de secties van het STUF., 1972-1987; 66; 1 omslag
    - Stukken betreffende diverse commissies en werkgroepen van het STUF of waarvan leden van het STUF deel uit maakten., 1972-1988; 59-61, 63-65; 4 omslagen, 2 pakken
      - Correspondentie, 1972-1981, 59
      - Notulen van de onderzoekscommissie STUF, met rapport van deze commissie over de gewenste structuur van het STUF, 1974-1975, 60
      - Werkgroep Roerige Jongeren in Openbare Bibliotheken, 1977-1981, 64
      - Kommissie "Alternatief C", 1979-1981, 61
        Alternatief C van het rapport van de Struktuurkommissie NBLC.
      - Notulen van vergaderingen van het bestuur van het STUF en regionale functionarissen gehouden in de Volkshogeschool te Oisterwijk, met bijlagen, 1979-1985, 65; 1 pak
      - Overleggroep Besturen Secties en STUF - Structuurcommissie NBLC, 1984-1988, 63; 1 pak
    - Notulen van vergaderingen van regionale studiecentra voor functionarissen, met bijlagen., 1974-1983; 56-58; 3 pakken
      - 1974-1976, 56
      - 1977-1978, 57
      - 1979-1983, 58
    - Correspondentie betreffende ledenvergaderingen., 1977-1987; 55
    - Stukken betreffende het contact met de vakbond AbvaKabo., 1978-1982; 67; 1 omslag
    - Stukken betreffende door het STUF gegeven cursussen, met scripties over het STUF., 1980-1985; 45; 1 pak
    - Exemplaar van het tijdschrift Bibliotheek en Samenleving houdende artikel over de geschiedenis van de structuur van het NBLC., 1985; 62; 1 stuk